臺灣高雄地方法院刑事判決　　　　　 100年度審易字第1669號
公　訴　人　臺灣高雄地方法院檢察署檢察官
被　　　告　郭明展
上列被告因竊盜案件，經檢察官提起公訴（100年度偵字第5306
號、100年度偵字第5559號），本院依簡式審判程序判決如下：
    主  文
郭明展犯竊盜罪，累犯，處有期徒刑伍月，如易科罰金，以新臺
幣壹仟元折算壹日；又犯竊盜罪，累犯，處有期徒刑肆月，如易
科罰金，以新臺幣壹仟元折算壹日。應執行有期徒刑柒月，如易
科罰金，以新臺幣壹仟元折算壹日。
    事  實
一、郭明展前因竊盜案件，經本院以民國85年度易字第8418號判
    決判處有期徒刑1 年，上訴後，經臺灣高等法院高雄分院以
    86年度上易字第697 號判決駁回上訴，而告確定。又因強盜
    案件，經本院以86年度訴字第3252號判決判處有期徒刑6 年
    ，上訴後，經臺灣高等法院高雄分院以87年度上訴字第253
    號判決駁回上訴，再上訴後，經最高法院以87年度台上字第
    3040號判決駁回上訴，而告確定。復因竊盜案件，經本院以
    86年度易字第7814號判決判處有期徒刑1 年2 月確定。上開
    3 罪所處之刑接續執行，於90年10月17日縮短刑期假釋出監
    ，假釋期間，再犯竊盜案件，經本院以93年度簡字第5738號
    判決判處拘役50日確定。嗣假釋經撤銷，入監執行殘刑3 年
    6 月又28日。上開竊盜案件所處之有期徒刑1 年、1 年2 月
    部分，嗣經臺灣高等法院高雄分院以96年度聲減字第1871號
    裁定減刑為6 月、7 月，並與不得減刑之有期徒刑6 年部分
    定應執行有期徒刑6 年6 月確定，於96年12月13日縮刑期滿
    執行完畢，翌日出監。仍不知警惕，意圖為自己不法之所有
    ，(一)於100 年2 月4 日22時30分許，在高雄市○○區○○路
    411 號前，以不詳之方式，竊取市價約新臺幣（下同）2 萬
    元，曜銘資訊用品股份有限公司（下稱曜銘公司）所有供林
    步武騎乘之停放該處之車牌號碼XWM-148 號重型機車1 部（
    下稱失竊機車），得手後供自己代步之用。嗣於翌（5 ）日
    6 時30分許，倒臥在高雄市大寮區○○○路351 號前之路旁
    ，為警巡邏查獲，並扣得該輛機車1 部。(二)於100 年2 月9
    日8 時30分許，在高雄市○○區○○路126 號，徒手竊取高
    雄市鳳山區農會所有價值1,000 元、放置於該大樓1 樓電梯
    旁柱子之乾粉滅火器1 支，得手後沿路噴灑。嗣為警據報於
    同日9 時10分許，在高雄市○○區○○路112 號前查獲，並
    扣得該滅火器1 支。
二、案經高雄市政府警察局林園分局、鳳山分局移送臺灣高雄地
    方法院檢察署檢察官偵查起訴。
    理  由
一、按本件被告郭明展所犯均係死刑、無期徒刑、最輕本刑為3
    年以上有期徒刑以外之罪，其於審理時就前揭被訴事實均為
    有罪之陳述，經法官告知簡式審判程序之旨，並聽取其與公
    訴人之意見後，本院認無不得或不宜改依簡式審判程序進行
    之處，爰依刑事訴訟法第273 條之1 第1 項、第284 條之1
    ，裁定本件進行簡式審判程序，合先敘明。
二、上開事實，業據被告郭明展於本院審理中坦承不諱，核與證
    人林步武、辛文發、李啟銘、鄭鴻榮於警詢中之證述相符。
    此外，並有高雄市政府警察局及林園分局扣押筆錄、扣押物
    品目錄表、扣押物品收據、車輛協尋電腦輸入單、車輛尋獲
    電腦輸入單、查獲及現場照片、贓物認領保管單在卷可稽，
    足認被告自白與事實相符，而堪採信。從而，本件事證明確
    ，被告犯行應堪認定，應依法論科。
三、核被告郭明展所為，均係犯刑法第320 條第1 項之竊盜罪。
    被告所犯上開2 罪，犯意各別、行為互殊，應分論併罰。又
    被告有如起訴書犯罪事實欄所載之前科紀錄，有臺灣高等法
    院被告前案紀錄表在卷可佐，其受有期徒刑之執行完畢後，
    5 年內故意再犯本件有期徒刑以上之2 罪，均為累犯，均應
    依刑法第47條第1 項規定，加重其刑。爰審酌被告正值壯年
    ，擁有工作能力，不思以正當方法取得財物，竟貪圖私慾，
    破壞他人對財產權之支配，行為顯然可議；惟考以被告終能
    坦承犯行，態度尚可，所竊機車、滅火器業已發還被害人，
    被害人所生損害均有減輕等一切情狀，分別量處如主文所示
    之刑及諭知易科罰金之折算標準，並依刑法第51條第5 款規
    定定其應執行之刑及易科罰金之折算標準，以資懲儆。
四、至公訴人雖認被告有犯罪習慣，請求依竊盜犯贓物犯保安處
    分條例第3 條第1 項第1 款規定，併予諭知刑前強制工作。
    惟竊盜犯贓物犯保安處分條例第2 條第4 項規定：「應執行
    之刑未達1 年以上者，不適用本條例」，是竊盜犯罪之宣告
    刑，如未符合達1 年以上之標準，即無從宣告強制工作處分
    。本院審酌以上各情，認以量處如主文所示之刑為適當，故
    被告所處之刑，既未達有期徒刑1 年以上，參照前揭說明，
    爰不予宣告強制工作，併予敘明。
據上論斷，應依刑事訴訟法第273 條之1 第1 項、第284 條之1
、第299 條第1 項前段，刑法第320 條第1 項、第41條第1 項前
段、第8 項、第47條第1 項、第51條第5 款，刑法施行法第1 條
之1 ，判決如主文。
本案經檢察官王兆琳到庭執行職務
中    華    民    國    100   年     6    月    15    日
                  刑事第十庭  法  官  方錦源
以上正本證明與原本無異。
如不服本判決，應於收受判決後10日內向本院提出上訴書狀，並
應敘述具體理由。其未敘述上訴理由者，應於上訴期間屆滿後20
日內向本院補提理由書( 均須按他造當事人之人數附繕本) 「切
勿逕送上級法院」。
中    華    民    國    100   年    6     月    15    日
                              書記官  冒佩妤
附錄本判決論罪之法條：
刑法第320 條第1 項
意圖為自己或第三人不法之所有，而竊取他人之動產者，為竊盜
罪，處5 年以下有期徒刑、拘役或500 元以下罰金。